臺灣高等法院刑事判決　　　　　　　　　　　　　　九十一年度上易字第二三五號
　　上　訴　人
　　即　被　告　鄭春和
右上訴人因竊盜案件，不服臺灣板橋地方法院九十年度易字第三三七二號，中華民國
九十年十一月二十日第一審判決（起訴案號：臺灣板橋地方法院檢察署九十年度偵字
第一一八四二號）提起上訴，本院判決如左：
    主  文
原判決撤銷。
鄭春和竊盜，處有期徒刑壹年。
    事  實
一、鄭春和前因竊盜案件，於民國（下同）八十一年一月十七日經臺灣士林地方法院
    以八十年度少易字第十號刑事判決判處有期徒刑六月，緩刑四年確定（嗣經撤銷
    緩刑）；另因竊盜案件，於八十二年三月九日經臺灣士林地方法院以八十二年度
    少易字第四號刑事判決判處有期徒刑七月，同年五月十一日判決確定，於八十二
    年九月八日執行完畢；又因搶奪案件，於八十四年六月二十七日經臺灣臺北地方
    法院以八十四年度訴字第七○六號刑事判決判處有期徒刑二年，同年七月十七日
    判決確定；嗣又因強制性交案件，於八十四年五月十一日經臺灣士林地方法院以
    八十四年度訴字第二八四號刑事判決判處有期徒刑六年，同年十二月四日判決確
    定，前開台灣士林地方法院八十度少易字第十號竊盜案件與上揭搶奪案件、強制
    性交案件，各所判處之刑定應執行有期徒刑八年，而於八十八年九月二十七日假
    釋出獄，假釋期滿日期為九十二年十二月十九日（鄭春和所受前開罪刑之執行，
    尚不致使本案犯行構成累犯）。緣鄭春和於九十年五月二十六日透過網路交友認
    識傅怡芬，二人於同年月二十九日十八時許相約於新竹市元培科學技術學院校門
    口見面，嗣於同日十九時四十分許由傅怡芬帶同鄭春和至其同學宋宛儒位於新竹
    市香山區東香里芝柏四十二巷四十九號租居之套房借住。詎鄭春和於前開案件假
    釋執行中，猶不知心生警惕，竟意圖為自己不法之所有，於同年月三十日上午十
    時許，趁宋宛儒前往上課不在之際，竊取宋宛儒所有之ＣＤ隨身聽一臺、鬧鐘一
    個、ＣＤ唱片二十六片、風衣一件、ＯＫ繃一盒、太陽眼鏡一副、喇叭二個、耳
    機二副、變壓器一個、ＤＯＶＥ牌肥皂二個、「快譯通」翻譯機一臺及硬幣三十
    元（起訴書漏載），得手後逃離現場。嗣因另案（偽造文書、公共危險、侵占等
    ）經通緝到案，經警於鄭春和攜帶之旅行袋中起獲其所竊取之ＣＤ隨身聽一臺、
    鬧鐘一個、ＣＤ唱片二十六片、風衣一件、ＯＫ繃一盒、太陽眼鏡一副、喇叭二
    個、耳機二副、變壓器一個及ＤＯＶＥ牌肥皂二個，而查知上情。
二、案經宋宛儒訴由新竹市警察局第三分局移送臺灣新竹地方法院檢察署呈請臺灣高
    等法院檢察署核轉臺灣板橋地方法院檢察署檢察官偵查起訴。
   理  由
一、訊據被告即上訴人鄭春和矢口否認有何右揭竊盜犯行，辯稱伊是有到宋宛儒之住
    處去，但沒有在宋宛儒的房內偷東西，當天上午，伊朋友阿華打電話給伊，伊叫
    他過來，後來伊出去吃早餐，阿華有沒有趁機偷宋宛儒的東西，伊不知道，而因
    伊跟阿華住在一起，警察查到伊時，將伊跟阿華的東西一起帶走，而該宋宛儒的
    東西是阿華的，伊在警訊時有跟警察提起，而伊於警訊時之所以承認有偷宋宛儒
    東西，是被刑求的云云。惟查被告有於右揭時地竊取被害人宋宛儒所有上揭財物
    之事實，業據被告於警訊、偵查中及原審法院審理時坦承不諱，核與告訴人宋宛
    儒於警訊中指述之失竊情節相符，並有告訴人宋宛儒出具之「贓證物品認領保管
    收據」一紙附卷可稽，而被告於九十年五月二十六日透過網路交友認識告訴人同
    學傅怡芬，而經證人傅怡芬於同年月二十九日十九時四十分許帶同被告至告訴人
    宋宛儒上開租屋處借住等情，亦據證人傅怡芬於警訊時證述在卷。至被告雖辯稱
    當天上午「阿華」曾前來告訴人宋宛儒之租住處，期間伊曾外出吃早餐，阿華是
    否因而竊取屋內財物云云，惟查告訴人及證人傅怡芬並未指述除被告之外，另有
    何被告之朋友前來上揭告訴人之租住處，且查被告係因與告訴人之同學傅怡芬相
    識，始因而經由傅怡芬帶同前往告訴人租住處借住，告訴人當無任由其他不相識
    之人前來借住其套房之理，而被告亦不能提供該阿華之確實姓名及住居所等資料
    ，以供本院傳訊調查，苟確有阿華其人，並與被告相識，被告當無絲毫無該阿華
    之資料之理，其就此所辯顯係臨訟圖卸之詞，自難憑採。另被告雖辯稱伊於警訊
    時承認竊盜係遭警刑求乙節，惟查被告若於警訊時遭警刑求，何以其於偵查時及
    原審法院審理時仍迭次坦承上揭竊盜犯行，其於經警查獲移送檢察官初訊時，猶
    坦承有上開竊盜犯行，並未指述有何遭警刑求之情事；且查被告於警訊時之供述
    若非出自其任意性，何以其所供行竊情節，核與告訴人指述之失竊情節大致相符
    ，並經警於被告所有旅行袋內查獲告訴人失竊之上開財物，是被告事後翻異前供
    ，否認有竊盜犯行，暨所辯於警訊時遭警刑求等語，均屬卸責之詞，不足採信，
    是本件事證明確，被告犯行，洵堪認定。
二、核被告鄭春和所為，係犯刑法第三百二十條第一項之竊盜罪。而被告雖有事實欄
    所載之犯罪科刑及執行情形，有本院被告全國前案紀錄表及臺灣高等法院檢察署
    刑案紀錄簡覆表各一份在卷足憑，惟依刑法第七十九條之一第一項規定：「二以
    上徒刑併執行者，第七十七條所定最低應執行刑之期間，合併計算之。」同條第
    三項規定：「依第一項規定合併計算執行期間而假釋者，前條第一項規定之期間
    ，亦合併計算之。」則在併合執行之情形，經許其假釋出獄者，其報請許可假釋
    所需最低應執行之期間，既合併計算；且假釋期間（即殘刑期間），亦合併計算
    之，其期間即無從區分。從而，不論假釋出獄前所執行之期間是否已逾其中任何
    一罪之刑期，亦不論嗣後其假釋有無被撤銷，在假釋期間內，均應認為尚未執行
    完畢。其於執行逾其中任何一罪之刑期後五年內之假釋期間，再犯有期徒刑以上
    之罪者，亦不應論以累犯（參照最高法院八十八年七月二十日八十八年第四次刑
    事庭會議決議），本件被告上揭所犯竊盜、搶奪及強制性交罪，各判處有期徒刑
    六月、二年及六年，經定應執行刑有期徒刑八年，而於八十八年九月二十七日假
    釋出獄，假釋期滿日期為九十二年十二月十九日，茲被告所犯上開三罪各所判之
    刑，既非接續執行，而係合併執行，其假釋出獄時雖其所已執行之期間已逾其中
    竊盜或搶奪之刑期，惟依上開說明，被告所犯本件之罪尚不構成累犯，公訴人認
    被告所犯本件之罪應構成累犯，容有未洽，附此敘明。原審據以論罪科刑，固非
    無見，惟查原判決於事實欄中認被告上揭所犯竊盜、搶奪、強制性交等三罪係按
    搶奪、強制性交及竊盜罪接續執行，其中搶奪罪於八十六年九月八日執行完畢（
    若按此，則被告所犯本件竊盜罪即應構成累犯），然於判決理由中則認被告所犯
    上揭三罪係合併執行，其於假釋出獄時雖其所已執行之期間已逾其中竊盜或搶奪
    罪之刑期，亦不構成累犯，其事實與理由顯相矛盾，尚有未洽。又本件被告係趁
    借住告訴人租屋處之際，而竊取告訴人之財物，此據被告於警訊時供承在卷，則
    被告自無利用其所有之「相片卡」開啟告訴人門鎖而進入告訴人住處之可言，原
    審認被告係以其所有之「相片卡」開啟告訴人之房間門鎖而入內行竊，並就該查
    獲之「相片卡」為沒收之諭知，亦有未洽。是被告上訴意旨否認犯罪，固無理由
    ，惟原判決既有上述可議之處，自應由本院予以撤銷改判。爰審酌被告素行不良
    ，於假釋中竟猶不知悔改，不念他人提供居處之善意仍為本案犯行，及其犯罪之
    動機、目的、手段、所竊取財物之價值及犯罪後之態度等一切情狀，仍量處有期
    徒刑一年。
據上論斷，應依刑事訴訟法第三百六十九條第一項前段、第三百六十四條、第二百九
十九條第一項前段、刑法第三百二十條第一項、罰金罰鍰提高標準條例第一條前段，
判決如主文。
本案經檢察官林炳雄到庭執行職務。
中    華    民    國    九十一    年        二      月    二十七        日
                            台灣高等法院刑事第三庭
                                審判長法  官  張  連  財
                                      法  官  李  英  勇
                                      法  官  張  傳  栗
右正本證明與原本無異。
不得上訴。
                                      書記官  王  秀  雲
中    華    民    國    九十一    年        二      月     二十七       日
附錄：本案論罪科刑法條全文
刑法第三百二十條
意圖為自己或第三人不法之所有，而竊取他人之動產者，為竊盜罪，處五年以下有期
徒刑、拘役或五百元以下罰金。
意圖為自己或第三人不法利益，而竊佔他人之不動產者，依前項之規定處斷。
前二項之未遂犯罰之。